臺灣臺北地方法院民事判決　　　　　　　　　　　　九十三年度訴字第三二五五號
　　原　　　告　安泰商業銀行股份有限公司
　　法定代理人　乙○○
　　訴訟代理人　丙○○
　　被　　　告　甲○○
右當事人間請求清償借款事件，本院於中華民國九十三年九月二十九日言詞辯論終結
，判決如左：
    主      文
被告應給付原告新台幣壹佰陸拾肆萬陸仟捌佰陸拾捌元，及自民國九十一年七月三日
起至清償日止，按週年利率百分之八點一一五計算之利息，暨按上開利率百分之二十
計算之違約金。
訴訟費用由被告負擔。
本判決於原告以新台幣伍拾伍萬元為被告供擔保後，得假執行，但被告如以新台幣壹
佰陸拾肆萬陸仟捌佰陸拾捌元為原告預供擔保，得免為假執行。
    事      實
甲、原告方面：
一、聲明：除供擔保金額外，餘如主文所示。
二、陳述：
（一）訴外人廖玲卿前邀同被告及訴外人詹德曙為連帶保證人向原告借款新台幣（下
      同）四百九十萬元、一百六十萬元，並約定於一○八年八月十日清償，利息分
      按年息百分之八點七五、八點一一五計算，被告如未依約繳納本息者，系爭借
      款債務即視為全部到期。又被告遲延履行時，除仍按上開利率計息外，自違約
      之日起，逾期清償在六個月以內者，按上開利率百分之十，超過六個月者，按
      上開利率百分之二十計付違約金。
（二）詎被告借得款項後，並未依約清償，是全部債務已視為到期，而原告雖拍賣訴
      外人提供之抵押物受償部分本金及利息、違約金，惟借款人廖玲卿尚積欠如聲
      明所示之金額及利息、違約金未為清償，而被告為借款人廖玲卿借款債務之連
      帶保證人，為此依連帶保證之法律關係，訴請被告如數清償等語。
三、證據：提出借據二件、增補借據一件、約定書三件、本院民事執行處通知書一件
    為證。
乙、被告方面：
一、聲明：
    (一)原告之訴及假執行之聲請均駁回。
    (二)如受不利判決，願供擔保請准宣告免予假執行。
二、陳述：系爭借據、增補借據、約定書，均是伊自己簽名無誤。簽約當天訴外人廖
    玲卿、詹德曙夫妻利用中午時間稱有急事約伊出來後，帶伊去銀行，到現場才告
    知渠等要借錢請伊作保，且借據等資料上的印章都蓋好了，伊當時考量訴外人廖
    玲卿、詹德曙刻伊之印章，恐渠等違反偽造文書罪嫌，以及他們兩人和銀行都稱
    擔保物價格超過借款數額，清償沒有問題等情，始同意簽名作保。實則訴外人廖
    玲卿尚積欠伊會款未為清償，廖玲卿惡意詐欺伊亦為受害人。
    理      由
一、本件依兩造所訂約定書第二十七條約定，合意由本院為第一審管轄法院，故本院
    有管轄權。
二、本件原告起訴主張之事實，業據其提出與所述相符之借據、增補借據、約定書、
    本院民事執行處通知書等件為證，而上開借據、增補借據、約定書之「甲○○」
    為被告親簽一節，復為被告所自認，本院審酌上開借據、增補借據等就借款金額
    、期間、利率揭示甚明，被告為高中畢業，就此當無不知之理，而被告明知上情
    ，猶於借據、增補借據、約定書上簽認，是其有就訴外人廖玲卿之借款債務與原
    告成立連帶保證契約之合意，洵堪認定，原告主張之借款及連帶保證之事實堪信
    為真實。至被告辯稱：訴外人廖玲卿夫婦稱渠等提供之擔保物價值約八百萬元，
    日後債務縱無法清償借款債務亦不損及被告權益；且恐訴外人廖玲卿夫婦刻伊
    之印章獨犯刑章，故同意簽名作保云云，核均屬被告簽約之動機，與兩造間之連
    帶保證契約之成立生效無，所辯尚無足取。
三、按借用人應於約定期間內，返還與所借用物種類、品質、數量相同之物。又稱保
    證者，謂當事人約定，一方於他方之債務人不履行債務時，由其代負履行責任之
    契約；又保證債務，除契約另有訂定外，包含主債務之利息、違約金、損害賠償
    及其他從屬於主債務之負擔；另連帶債務之債權人，得對債務人中之一人或數人
    或全體同時或先後請求全部或一部之給付；民法第四百七十八條、第七百三十九
    條、第七百四十條、第二百七十三條第一項分別定有明文。本件訴外人廖玲卿積
    欠上開借款未為清償，被告未履行保證責任，從而，原告依連帶保證契約請求被
    告給付如主文第一項所示之本金、利息、違約金為有理由，應予准許。
四、本件因事證已臻明確，兩造其餘攻擊、防禦方法及所為之立證，經核與判決之結
    果不生影響，無庸逐一論述，併予敘明。
五、本判決兩造分別陳明願供擔保，請求宣告假執行或免為假執行，經核均無不合，
    爰分別酌定相當之擔保金額，予以准許。
六、結論：本件原告之訴為有理由，爰依民事訴訟法第八十五條、第三百九十條第二
    項、第三百九十二條第二項，判決如主文。
中　　　華　　　民　　　國　　九十三　　年　　　九　　　月　　 三十 　　日
                              民事第四庭  法  官  周玫芳
右為正本係照原本作成
如對本判決上訴，須於判決送達後廿日內向本院提出上訴狀
中　　　華　　　民　　　國　　九十三　　年　　　九　　　月　　 三十 　　日
                                          書記官  郭麗琴
